臺灣桃園地方法院民事裁定　　　　　　　　94年度司字第44號
聲　請　人　臺灣中小企業銀行股份有限公司
法定代理人　鍾甦生
代　理　人　戴美娟
相　對　人　賓龍企業有限公司
法定代理人　林秋金
　　　　　　陳佳妤
　　　　　　陳　昕
　　　　　　陳明輝
　　　　　　林意芬
上列聲請人與相對人間聲請選派清算人事件，本院裁定如左：
    主      文
聲請駁回。
聲請程序費用由聲請人負擔。
    理      由
一、按有限公司經中央主管機關撤銷或廢止登記者，應行清算；
    且有限公司之清算，準用無限公司有關之規定；公司之清算
    ，以全體股東為清算人。但本法或章程另有規定或經股東決
    議，另選清算人者，不在此限；不能依第79條規定定其清算
    人時，法院得因利害關係人之聲請，選派清算人，公司法第
    26條之1 、第24條、第113 條、第79條、第81條定有明文。
    由上開規定可知，有限公司之清算，除公司法或章程另有規
    定，或經股東決議另選清算人以外，係以全體股東為清算人
    ，必均不能依此規定定清算人時，利害關係人始得聲請法院
    選任有限公司之清算人（最高法院71年度台抗字第420 號裁
    判意旨參照）。
二、聲請意旨略以：聲請人為相對人之債權人，並已對相對人提
    起鈞院94年度重訴字第11號清償債務之訴訟事件在案，茲因
    相對人已於民國92年10月27日為廢止登記，但未選任清算人
    ，爰依公司法第322 條第2 項之規定，聲請鈞院選派清算人
    等語。並據提出相對人公司變更事項登記卡影本1 份為證。
三、經查，相對人係屬有限公司而非股份有限公司，有其公司變
    更事項登記卡影本1 份附卷可稽，是聲請人本件主張依公司
    法第322 條第2 項有關股份有限公司之規定，聲請選派清算
    人，顯係有誤，其真意應係依公司法有關有限公司之規定為
    之。次查，相對人之全體股東有林秋金、陳佳妤、陳昕、陳
    明輝、林意芬5 人，且章程內並無選任相對人之相關規定，
    有相對人公司變更事項登記卡影本1 份及經濟部中部辦公室
    94 年3月28日經（94）中辦三字第0943 0886500號覆本院所
    附之相對人公司章程影本1 份在卷足憑；且相對人上開5 名
    股東現均仍健在，並無何不能以全體股東為清算人之情事存
    在；聲請人復未能證明相對人之全體股東不能決議另行選任
    清算人；況參酌公司法第85條第1 項前段之規定，清算人有
    數人時，得推定一人或數人代表公司，如未推定時各有對於
    第三人代表公司之權，因此，以相對人全體股東作為清算人
    ，於清算程序或聲請人對相對人上開訴訟事件之進行，亦無
    不便可言。從而，聲請人遽而聲請本院選派相對人之清算人
    ，核與首揭法律規定之要件不合，不應准許。
四、依非訟事件法第85條第2項，裁定如主文。
中　華　民　國　　  94  　　年　　 4  　　月　　18    日
                      民事第二庭  法  官  張震武
右為正本係照原本作成
不得抗告
中　華　民　國　　  94　　  年　   4　  　月　　20    日
                                  書記官  李家
